nic specjalnego

*vin wej 0 sin 0 1 159
vin wej 0 pulse 0 1 1n 1n 1n 31.4ms 62.9ms  ; f3 = 6.29ms / 3.14ms	 50kHz to 20us / 10us

*PULSE (V1 V2 TD TR TF PW PER) –
*gdzie    V1 – wartoœæ pocz¹tkowa (w Voltach lub Amperach)
*V2 – wartoœæ impulsu (w Voltach lub Amperach)
*TD – czas opóŸnienia (w sekundach, wartoœæ wbudowana 0.0)
*TR – czas narastania (w sekundach, wartoœæ wbudowana 0.0)
*TF – czas opadania (w sekundach, wartoœæ wbudowana 0.0)
*PW – szerokoœæ impulsu
*PER – okres impulsu

c1 wyj wej 1u 	   ; ic to napiêcie pocz¹tkowe na kondensatorze
r1 0 wyj 1k

*.ac dec 100 10 20k
.tran 0.5m 150m 1m 0.5m
.probe

.end